【裁判字號】    99,訴,408
【裁判日期】    990618
【裁判案由】    妨害性自主罪
【裁判全文】
臺灣桃園地方法院刑事判決               99年度訴字第408號
公  訴  人  臺灣桃園地方法院檢察署檢察官
被      告  乙○○
指定辯護人  康勝男律師
上列被告因妨害性自主罪案件，經檢察官提起公訴（99年度偵字
第5046號），本院判決如下︰
    主  文
乙○○對於女子以強暴之方法而為性交，處有期徒刑壹年捌月，
緩刑伍年，緩刑期內付保護管束，並應依附件所示之調解書所定
之條件給付賠償金。
    事  實
一、乙○○為在學之大學學生，平日兼職數學家教以賺取生活費
    ，自民國98年12月起，擔任0000甲0000(下稱A 女，真實姓名
    年籍資料詳卷附代號與真實姓名對照表) 之數學家教，授課
    期間對A 女日漸傾心。於99年1 月27日下午1 時許，乙○○
    至A 女位於桃園縣中壢市○○○路住處（地址詳卷) 教導數
    學，迨至同日下午2 時30分許，A 女見乙○○對於家中擺放
    之運動器材甚有興趣，遂向乙○○表示家中另有1 台許久未
    使用之跑步機可以相贈，乙○○聞之欣喜，A 女遂引領乙○
    ○前往擺放跑步機之儲藏室，詎乙○○尾隨A 女進入儲藏室
    後，一時衝動，竟基於對A 女強制性交之犯意，站在A 女身
    後，將雙手搭在A 女肩膀並開始向下游移，A 女察覺有異，
    以手肘撞擊乙○○腹部，並口頭制止乙○○，乙○○仍繼續
    雙手環抱A 女腰部，並突然褪去A 女所著之內搭褲及內褲，
    A 女連忙將褲子拉起，並斥責乙○○，乙○○置若罔聞，且
    從A 女背後施力將A 女上半身壓制在儲藏室內桌面上，將A
    女雙手以後背方式抓住，並自行脫下褲子，以生殖器從A 女
    後方多次撞擊A 女肛門，進而將生殖器插入A 女陰道內來回
    抽動，約經10秒鐘後始抽離，以此強暴之方法，對A 女強制
    性交得逞，乙○○見A 女傷心哭泣而良心發現，當下請求A
    女原諒，嗣經A 女至署立桃園醫院驗傷，經醫院通報警局，
    始查悉上情。
二、案經桃園縣政府警察局移送臺灣桃園地方法院檢察署檢察官
    偵查起訴。
    理  由
一、按被告以外之人於偵查中向檢察官所為之陳述，除顯有不可
    信之情況者外，得為證據，刑事訴訟法第159 條之1 第2 項
    定有明文。證人A 女於檢察官偵查中經具結後所為之陳述，
    查無顯不可信之情況，被告及辯護人於本院準備程序時已表
    明不爭執其證據能力（見本院99年審訴字第705 號卷，下稱
    審訴卷第19頁），被告及辯護人亦未指出並證明上開證人之
    證言有何顯不可信之情況，依刑事訴訟法第159 條之1 第2
    項規定，證人A 女於檢察官訊問時經具結後所為之證述，自
    得為證據。
二、前揭犯罪事實，業據被告乙○○迭於警詢、偵查及本院審理
    中坦承不諱（見偵查卷第2 頁反面、第3 、12頁，審訴卷第
    18、19頁、本院卷第15頁），並經證人即被害人A 女於偵查
    中指述綦詳（見偵查卷第16、17頁）。且有行政院衛生署桃
    園醫院受理疑似性侵害事件驗傷診斷書1 份在卷可稽，是被
    告上開自白核與事實相符，堪信為真實。從而，本件事證明
    確，被告犯行洵堪認定。
三、核被告所為，係犯刑法第221 條第1 項之強制性交罪。被告
    強制性交前以生殖器多次撞擊A 女肛門之行為，係強制性交
    前之階段行為，不另論罪。案發當時被告年僅20餘歲，與A
    女為師生關係，有機會單獨相處，因而心生情愫，一時失慮
    始犯本罪，犯後立即向A 女懺悔致歉，本院斟酌被告犯案之
    動機、原因及當時環境，若處以最低刑度3 年有期徒刑，仍
    嫌過重，犯罪情狀在客觀上足以引起一般人同情，實屬情輕
    法重，顯有情堪憫恕之處，故援引刑法第59條規定減輕其刑
    。爰審酌被告並無前科，有臺灣高等法院被告前案紀錄表在
    卷為憑，因對A 女心生愛慕，一時衝動，不能克制而致罹刑
    章，並參酌其犯罪之動機、目的、手段、生活狀況、犯後坦
    承犯行之犯後態度，且事後與A 女達成和解，取得A 女原諒
    ，已據A 女歷次陳述在卷（見偵查卷第17頁，本院卷第15
    頁反面），並有桃園縣平鎮市調解委員會調解書1 份在卷可
    佐（見偵查卷第20頁）及被告為大學在學學生之智識程度等
    一切情狀，量處如主文所示之刑。末查被告前未曾受有期徒
    刑以上刑之宣告，有上開前案紀錄表可參，事後悔意甚殷，
    且已與A 女達成和解，本院斟酌以上各情，認被告經此罪刑
    之宣告，爾後當知所警惕，諒無再犯之虞，是本院認被告所
    受本件刑之宣告，以暫不執行為宜，爰依刑法第74條第1 項
    第1 款之規定，宣告緩刑5 年，並依刑法第93條第1 項第1
    款之規定，諭知於緩刑期間付保護管束，以啟自新。又本件
    被告既須向被害人A 女支付如卷附所示調解書所記載之金額
    ，為確保被告能如期履行上揭和解條件，以維被害人A 女權
    益，故本院考量上開各項情狀後，並諭知被告應依如附件所
    示之調解書所定之條件給付賠償金予A 女。
據上論斷，應依刑事訴訟法第299 條第1 項前段，刑法第221 條
第1 項、第59條、第74條第1 項第1 款、第2 項第3 款、第93條
第1 項第1 款，判決如主文。
本案經檢察官施昱廷到庭執行職務。
中    華    民    國    99    年    6     月    18    日
                  刑事第一庭  審判長法  官  曾家貽

                                    法  官  俞力華

                                    法  官  張瓊華
以上正本證明與原本無異。
如不服本判決應於收受判決後10日內向本院提出上訴書狀，並應
敘述具體理由。其未敘述上訴理由者，應於上訴期間屆滿後20日
內向本院補提理由書( 均須按他造當事人之人數附繕本) 「切勿
逕送上級法院」。 
                                    書記官  李宜娟
中    華    民    國    99    年    6     月    18    日
附錄本案論罪科刑法條：
中華民國刑法第221條第1項（強制性交罪）
對於男女以強暴、脅迫、恐嚇、催眠術或其他違反其意願之方法
而為性交者，處 3 年以上 10 年以下有期徒刑。

司法院資訊處製作；財團法人民間司法改革基金會備份。
